【裁判字號】    97,上易,515
【裁判日期】    970523
【裁判案由】    侵占
【裁判全文】
臺灣高等法院刑事判決                 97年度上易字第515號
上  訴  人  臺灣桃園地方法院檢察署檢察官
上  訴  人
即  被  告  乙○○
上列上訴人因被告侵占案件，不服臺灣桃園地方法院96年度易字
第1176號，中華民國96年12月31日第一審判決（起訴案號：臺灣
桃園地方法院檢察署95年度偵字第4077號），提起上訴，本院判
決如下：
    主  文
原判決撤銷。
乙○○意圖為自己不法之所有，而侵占自己持有他人之物，處有
期徒刑拾月，減為有期徒刑伍月，如易科罰金，以銀元參佰元即
新台幣玖佰元折算壹日。
    事  實
一、乙○○於民國94年1 月間某日，因知悉丙○○亟需用錢遂介
    紹友人陳國龍予丙○○認識，丙○○再透過陳國龍媒介向甲○○借得新台幣（下同）300 萬元，並由丙○○與甲○○之
    友人郭仲仁就丙○○名下坐落桃園縣觀音鄉○○段819 、16
    80地號土地及其上門牌號碼桃園縣觀音鄉○○路19號房屋1
    棟，簽訂不動產買賣契約書一紙，丙○○並與甲○○約定屆
    期若未還款，將要求丙○○將上開土地、房屋過戶，並以預
    告買賣登記及設定抵押權予郭仲仁之方式擔保上開債務。嗣
    丙○○無力清償對甲○○之借款，經乙○○建議欲另向銀行
    貸款以清償上開債務，遂先向乙○○借得現金150 萬元，持
    以清償甲○○150 萬元之部分債務，並另開立發票日為94年
    4 月28日之150 萬元面額支票為條件，商請甲○○同意塗銷
    上開抵押權後，丙○○即於同年4 月29日向復華商業銀行（
    後更名為元大商業銀行，下仍簡稱復華銀行）申請貸款，嗣
    經復華銀行於同年5 月3 日核准放款303 萬元，乙○○即要
    求丙○○於放款同日前往址設桃園縣平鎮市○○路18號之復
    華銀行平鎮分行，由乙○○之友人劉家豪陪同提領現金300
    萬元，並要求丙○○於同日將現金300 萬元交予劉家豪並轉
    交乙○○，乙○○並告知丙○○其中150 萬元償還乙○○外
    ，將於同年5 月5 日支票提示期限前，代為存入丙○○之支
    票帳戶以清償對隋恆先所餘之150 萬債務。詎乙○○俟取得
    300 萬元現金後，竟意圖為自己不法之所有，將丙○○欲清
    償對甲○○債務之150 萬元款項，以變易持有為所有之意思
    ，予以侵占入己，而未將之存入丙○○於新竹國際商業銀行
    （後更名為渣打國際商業銀行，下仍簡稱新竹商銀）之支票
    帳戶，使上開支票於94年5月5日因存款不足遭退票，嗣因甲○○對丙○○提起詐欺告訴，始知上情。
二、案經臺灣桃園地方法院檢察署檢察官主動簽分偵查起訴。
    理  由
壹、程序方面：
一、按被告以外之人於審判外之言詞或書面陳述，除法律有規定
    者外，不得作為證據。又被告以外之人於審判外之陳述，雖
    不符前4 條之規定，而經當事人於審判程序同意作為證據，
    法院審酌該言詞陳述或書面陳述作成時之情況，認為適當者
    ，亦得為證據。當事人、代理人或辯護人於法院調查證據時
    ，知有第159 條第1 項不得為證據之情形，而未於言詞辯論
    終結前聲明異議者，視為有前項同意，刑事訴訟法159 條第
    1 項、第159 條之5 分別定有明文。查證人甲○○、蕭正汶
    、陳國龍、劉家豪於警詢時所為之陳述，以及證人丙○○於
    警詢及檢察事務官調查中所為之供述，係被告以外之人於審
    判外所為之陳述，固均係審判外之陳述而屬傳聞證據，惟被
    告就上開審判外之陳述，於本院準備程序中表示對前開證據
    之證據能力沒有意見，且於審理中未到庭，其知有該項證據
    ，均未曾於言詞辯論終前聲明異議，而本院審酌該證人陳述
    作成時之情況，並無違法取證及證明力過低之瑕疵，亦認以
    之作為證據為適當，依前揭規定說明，自有證據能力。
二、另本件認定事實所引用之卷內其餘文書證據，並無證據證明
    係公務員違背法定程序所取得，被告於審判程序中復未於言
    詞辯論終結前表示異議，均有證據能力，合先敘明。
貳、實體部份：
一、訊據被告乙○○對於協助丙○○清償向甲○○所借得300 萬
    元，先自己貸予丙○○150 萬元，連同丙○○本人簽發之支
    票面額150 萬元一紙，用以還款予甲○○，再協助丙○○向
    復華銀行貸得300 餘萬元後，由劉家豪交予被告94年5月3日
    丙○○領得之現金150 萬元等節均坦承不諱，然矢口否認有
    何侵占丙○○150 萬元之犯行，辯稱；94年5月3日丙○○提
    款當日伊人在中部趕不回來，就囑咐友人劉家豪與丙○○同
    往復華銀行提款，當日提款之情形伊並不知情，但事後曾由
    劉家豪交付丙○○提領之150 萬元現金，至於丙○○所提領
    之另外150 萬元，伊並無經手，亦無何侵吞入己之犯行云云
    。
二、經查：
  (一)94年5 月3 日丙○○至復華銀行提領現金之始末，業據證人
    丙○○於原審審理時證述明確：「當天我的車子放在大崙農
    會那邊，被告載劉家豪去農會那邊載我，再載我跟劉家豪一
    起去復華銀行領錢，劉家豪跟我進去銀行裡面，被告在車上
    用電話指揮我們領錢，當天我們就領出300萬元，其餘3萬元
    留在戶頭裡面。我貸款所得的300萬元裡面，150萬打算要還
    給被告，另外150 萬是要繳到我新竹商銀的支票戶頭，可以
    讓我開給隋恆先150 萬元的支票兌現。本來我不想要領這麼
    多，想說領150萬還給被告就好，剩下的150萬匯過去我自己
    的戶頭。但是被告電話指示劉家豪叫我再領150 萬出來，說
    要幫我繳票，我就讓他幫我，並一次領了300 萬元出來，銀
    行在櫃台把錢交給我，銀行是以1 個紙袋裝錢給我，劉家豪
    就馬上把錢拿走，並用一個類似購物袋的單肩背袋裝著，錢
    一直都是劉家豪拿著。然後我們就一起坐被告的車子回去忠
    愛莊，即被告的住處。我沒有進去被告的住處，我在中途就
    在大崙農會那邊下車去開我的車子，我回新坡途中經過忠愛
    莊有看到被告的車子停在那邊，但是我沒有進去。我在大崙
    農會下車的時候沒有拿錢，因為被告說要幫我繳到我的戶頭
    。」（見原審96年10月25日審判筆錄第3至8頁、96年11月9
    日審判筆錄第12頁），而丙○○當日確實提領300 萬元，亦
    有原審函請元大商業銀行（即改制前之復華銀行）平鎮分行
    所提供之丙○○帳戶之客戶往來明細、存款類取款支出憑條
    等在卷可稽，堪信丙○○當日確實至復華銀行平鎮分行提領
    300萬元一事為真。
  (二)至丙○○提領300 萬現金後，是否將其中150 萬元交予劉家
    豪，自己另外保管所餘之150 萬元？對此，證人丙○○堅稱
    領出全部金額均已交予劉家豪，其手上並未提拿任何現金，
    業如前述。揆諸證人劉家豪之證詞：「我有在94年5月3日跟
    丙○○到復華銀行平鎮分行，那天因被告重感冒，託友人小
    炳找我幫忙，我先去被告家中牽車，被告要我去載丙○○，
    要我們去領錢，領完之後拿回來給被告。丙○○總共要領多
    少錢我不知道，但是我知道要交給被告150 萬元。去了銀行
    ，我跟丙○○一起下車，一開始在一樓領錢，後來又去五樓
    或是四樓拿權狀。是丙○○去櫃檯領錢的，我沒有看到櫃員
    點錢的數量，領完之後，丙○○就穿過排隊人群將1 包紙袋
    ，內有150 萬元拿給我，我有大概翻一下，滿厚的一疊；丙○○沒有在櫃台分錢的動作，所以我也只看紙袋內有15疊的
    錢。我推測依銀行作業，每疊就是100 張。我不知道丙○○
    有無處理另外150萬元，我只記得我有拿150萬元，我就把紙
    袋拿在手上。（法官問：照理說丙○○提領300萬元，將150
    萬元給你之後，另外應該還有150 萬元，你有何意見？）我
    只記得他拿150 萬元給我，其他的錢我沒有注意。我也沒注
    意丙○○用其他東西裝另外的150萬元。拿到丙○○的150萬
    元之後，我確認有15本，一本100 張千元鈔。高度大約14公
    分、長度大約13公分、寬度大約13公分的一落紙鈔。坐電梯
    上四樓及五樓時，我就抱著這些錢。（法官問：你是否記得
    丙○○有無提著其他的錢？）我只顧著自己的錢。（法官問
    ：丙○○在電梯裡面，手上有無其他東西？）沒印象。（法
    官問：後來拿了權狀之後，發生何事？）丙○○的另外一個
    朋友來，在電梯裡面把權狀搶走。但是沒有動我拿的錢。我
    們就去報警，因為那個人好像有帶槍，我們不敢上前去搶，
    也不敢去追，電梯一開他就離開銀行了。後來我們是開車離
    開銀行，我開車，丙○○坐我右邊。丙○○去銀行的時候，
    應該是拿一個類似文件夾的東西，我不確定，但是我確定有
    拿東西，但不是重物。離開銀行，丙○○坐上車的時候，我
    沒有注意丙○○手上有何東西，當時因為被搶之後就恍神了
    ，我只想要顧好我手上的錢。上車後，我將錢放在我肚子上
    ，繼續開車。後來就回去被告家。我打電話叫被告出來，把
    錢拿給他，然後討論剛才被搶的事情，之後去報案，報案完
    之後我再回去他家，然後我就騎機車走了。從丙○○在櫃台
    上拿到錢，到交給我，他都沒有離開我的視線，但是他如果
    要藏錢一定做的到。（檢察官問：丙○○有無任何地方可以
    藏錢？）當時沒有注意。（檢察官問：是否可能放在你剛剛
    說的類似文件夾裡面？）我不知道。我確實有把從丙○○那
    裡取得的款項全部交給被告。」（見原審96年11月9 日審判
    筆錄第3 至11頁）。查，證人劉家豪初稱「拿到錢時，有大
    概翻一下，滿厚的一疊」，後稱「有確認有15本錢，高度大
    約14公分、長度大約13公分、寬度大約13公分一落紙鈔」，
    劉家豪對其究竟有無仔細確認數目或大概目視推測，說法不
    一，已有疑問；且由其證述自丙○○交予其紙袋包裝之金錢
    ，至將錢交予被告之過程中，丙○○或劉家豪均無將錢取出
    作詳細清點之動作，況在大庭廣眾之下，當眾清點現金，亦
    非合一般人所謂「錢財不露白」之慣習；而該等現金既以紙
    袋包裝，又未有時間、空間讓劉家豪清點，證人劉家豪如何
    確認確實有15疊仟元現金？證人劉家豪能確認袋內確有150
    萬元一節，乃屬匪夷所思，遑論其亦自承一疊應該有100 張
    仟元鈔，亦為其推測之詞，更難加遽採。而整個提領、交付
    過程，對於丙○○手上有無提領一相當體積之另外150 萬元
    現金一事，劉家豪之證述多半稱「不知道」、「不清楚」、
    「沒有注意」，對於此一特殊事實，記憶顯有不合常理之模
    糊，實有避重就輕之嫌；然由其證述亦無從證明丙○○當時
    確實有另外手提150 萬元現金，且至少可證丙○○在櫃檯提
    得現金之後，並無在櫃檯分錢之動作，而係直接將金錢拿給
    劉家豪，且並無離開劉家豪之視線等節明確。又證人即當時
    承辦本件取款業務之復華銀行櫃員陳美玉到庭證稱：依照取
    款支出憑條之記載，94年5月3日丙○○確實有提領300 萬元
    ，且點交大額現金時，多以1小札10萬元，內有100張仟元鈔
    ，1大札1百萬元，內有10小札之方式點交，而且會以專門裝
    現金之厚紙袋交付予提領人，300 萬現金如果夠放的話，就
    只會給一個袋子等語明確（見原審96年12月21日審判筆錄第
    3至6頁）。顯見復華銀行櫃員點交100 萬現金之方式，係以
    大札內裝10小札之方式捆綁仟元鈔，與證人劉家豪證稱有15
    疊之說法顯然有異，而被告所質疑300萬現金不可能僅以1個
    紙袋裝放一事，然由證人陳美玉前證，300萬元現金確可由1
    個紙袋予裝放無誤。綜上，證人劉家豪指稱當日丙○○僅交
    予其150萬元一節，及被告辯稱300萬元現金應以兩個袋子分
    裝之詞，均非可採，堪信丙○○確實將所有提得之現金300
    萬元直接交予劉家豪一事屬實。
  (三)至丙○○當日提領完現金後，尚於同日下午碰上甲○○、陳
    國龍等人，則丙○○有無將該等現金交付予甲○○等人？經
    原審質之證人丙○○，當日碰上甲○○，為何不將欠甲○○
    之150 萬元先償還？證人丙○○則證稱：「因為乙○○和陳
    國龍已經幫我說好如何還款，說欠甲○○之150 萬元，是要
    以支票兌現之方式還給他，我在銀行就直接把300 萬元交與
    劉家豪…甲○○出現的時候，錢是在劉家豪身上」等語明確
    （見原審96年12月21日審判筆錄第14至15頁），而揆諸隋恆
    先於警詢時之證述：94年5月3日由陳國龍告知丙○○當日要
    將欠款反還，就約伊將丙○○之房屋土地權狀帶到銀行，至
    下午2 時20分許，找到丙○○，且行員要看權狀，由陳國龍
    、蕭正汶將房屋、土地權狀拿到樓上給行員，伊在樓下就叫
    丙○○領錢還伊，丙○○卻說錢不在他那邊，問丙○○沒錢
    ，為何要伊等拿權狀過來？伊就叫蕭正汶與丙○○上樓，把
    權狀拿走後就離開等語（見95年偵字第9527號卷第6頁），
    於本院審理中並結證稱：「（你當天到銀行的原因？）丙○○答應還我150 萬，約我在銀行，後來時間有更動，我跟我
    弟弟蕭正汶在現場，我看到丙○○跟一個陌生人坐電梯，他
    騙我說要權狀，我權狀送過去，我問他錢在哪裡，他說要問
    別人，他沒有講錢在哪裡。」、「（他身上是否有包包可以
    裝錢的袋子？）沒有。」、「（你當時有無問他是現在要領
    錢，還是已經領過了？）我當時完全不知道，他沒告訴我。
    」、「（當天你跟他在一起的時候，他有無去領錢？）沒有
    。他跟我就是約好要交款。」等語明白，而證人蕭正汶亦稱
    當日丙○○並未還甲○○錢一事無訛（見同上偵卷第15頁）
    ；又證人劉家豪復稱甲○○等人未動其拿的金錢，業如上述
    。是故，本件亦可排除甲○○、蕭正汶、陳國龍等人，當日
    將丙○○提領之現金取走之可能性。
  (四)而丙○○有無將領得之150 萬元於劉家豪不注意時，私自另
    外藏放，而誣指乙○○侵占之可能性？查上開證人劉家豪之
    證述，丙○○提領前後並無離開其視線，且並無異狀，若有
    另外將巨額現金藏放於身上，劉家豪亦可輕易發現。又丙○○自承開設農藥店，顯係習於商業經濟活動之人，復因開設
    支票存款帳戶，領用支票，對於金融資金之運作應不陌生，
    是為兌現證人甲○○所持其所簽發之支票，理應在領款之同
    時填寫匯款將其中150 萬元匯入其支票存款帳戶內，供甲○○持支票兌領即可，豈會大費周張提領現款，再委託被告存
    入自陷提領現金之風險之可能，是告訴人丙○○指稱其係應
    被告之指示始提領帳戶內300 萬元現金，自屬非虛。又丙○○開設有支票存款帳戶依理必重視其個人票據之信用，應不
    至於放任退票情形發生，是丙○○若私自取走150 萬元現金
    ，當致於不存入其支票戶頭內，使其支票退票，影響其票據
    之信用之情形，而此告訴人丙○○之支票存帳戶確有退票之
    情，亦有原審函請渣打銀行（即改制前之新竹商銀）觀音分
    行提供之丙○○退票明細資料在卷可稽；復觀諸丙○○自承
    其自93年經別人介紹認識被告，並曾委託被告催討債務，而
    本件丙○○積欠證人甲○○300 萬元之債務，亦係由被告先
    壂付150 萬元，顯見被告與告訴人丙○○間之關係甚為友好
    ，被告實無另行藏放該150 萬元而誣指被告涉犯侵占之可能
    ，況且丙○○若私自取回150 萬元，不依約還款，不僅賠上
    自己之票據信用，已如前述，且尚須時時刻刻面對甲○○之
    債務催討之窘境，凡此均未合常情，故應能排除丙○○自己
    將另外150萬元取走之可能性。
  (五)又被告乙○○對於94年5 月3 日自己未至復華銀行平鎮分行
    之原因始終交代不清，於偵查中曾稱「（問：丙○○是否有
    請你幫他去銀行借錢？）有，是他還我150 萬元，當時還有
    劉家豪陪我一起去，剩下150 萬元丙○○自己拿走了」（詳
    95年偵字第4077號卷第7 頁），於原審準備程序時又改稱：
    當日伊人剛好在中部，就請伊朋友劉家豪陪丙○○去復華銀
    行領錢（詳96年審易字第2 號卷第26頁），至原審最後審理
    期日時則稱：因96年初伊有精神分裂症，所以有些情形伊記
    不得，所以就詢問劉家豪，伊究竟有無去領錢，劉家豪就告
    知伊：伊當日人在台中趕不回來，而中間也跟劉家豪確認2
    次，劉家豪也有說好像是伊感冒懶得出門，伊最後採信之結
    論是伊人在中部趕不回來，伊問劉家豪的時候好像是1、2個
    月前云云（見原審96年12月21日審判筆錄第13頁），此不惟
    與證人劉家豪證述被告當日因重感冒而不能前去一節顯不相
    符，又劉家豪亦稱：針對被告有無去一事之確認，兩人聯絡
    不下3、4次，最後一次確認是1、2星期前（同上審判筆錄第
    11頁），顯見被告與劉家豪對於兩人聯絡之次數、聯絡之時
    間所述南轅北轍；又被告對於時序更早之申請貸款時，伊有
    陪同丙○○至銀行辦理一事，能予確認，而供述明確（同上
    審判筆錄第19頁），卻對時間稍後之提款情形，記憶不清，
    顯與一般人對較近事情記憶應較清晰之常情有違。更徵被告
    所辯因人在中部趕不回來，而未同至復華銀行一節，應係為
    閃躲交代當日提領金錢之細節所為之臨訟杜撰之詞，不足採
    信，應以告訴人所述被告有至復華銀行外車上等候並指揮一
    節較堪採信。
  (六)至被告辯稱：伊若有侵占丙○○之金錢，為何丙○○不即早
    對之追討或提出告訴？反至檢察官主動偵查時始指述其侵占
    ？對此，證人丙○○陳稱：因伊都聯絡不到被告，且被告家
    門都關著，敲門也沒人應門等語（見原審96年10月25日審判
    筆錄第5 頁），是丙○○何以遲未提出告訴，是否考量伊與
    乙○○之交情或其他情事，本不得而知，且為犯罪被害人所
    可自由決定行使與否之權利；且對照被告曾於偵查時通知測
    謊，卻以家屬延誤通知，無法如期前往一節，顯然被告時有
    未在家之情形，可見證人丙○○所述對被告求償無門之事，
    並非虛捏；況證人丙○○所述，亦有其他證據佐證，業如上
    述，被告此等辯詞並不足以推翻證人證詞之憑信性，附此敘
    明。
  (七)綜上，本件丙○○確實於94年5 月3 日於復華銀行提領300
    萬元現金，並將之交付劉家豪轉交乙○○，並無證據證明丙○○或劉家豪將其中150 萬元取走，或交付甲○○、陳國龍
    或蕭正汶，是被告乙○○取得丙○○交予之300 萬現金，除
    其中150 萬元為償還對被告之債務外，另外150 萬元被告並
    未將之存入丙○○帳戶內，致遭該150 萬元支票退票，被告
    即有將150 萬元侵吞入己之情節，事證明確，被告上開所辯
    ，均不足採，其侵占犯行，洵堪認定，應依法論科。
、論罪：
一、按被告行為後，刑法於94年2月2日修正公布，並於95年7 月
    1 日施行（下稱新法；修正前刑法，則均簡稱舊法），行為
    後法律有變更者，適用行為時之法律。但行為後之法律有利
    於行為人者，適用最有利於行為人之法律，刑法第2條第1項
    定有明文，而有關新舊法之比較，應就罪刑有關之共犯、連
    續犯、累犯加重等暨其他法定加減原因（如身分加減）與加
    減例等一切情形，綜其全部罪刑之結果而為比較（最高法院
    95年第8次刑事庭會議決議參照）。經查：刑法第335 條第1
    項之罪，法定刑為5年以下有期徒刑、拘役或科或併科1000
    元以下罰金，就法定罰金刑部分，依95年6 月14日修正公布
    ，95年7月1日施行之刑法施行法第1條之1規定「中華民國94
    年1月7日刑法修正後，刑法分則編所定罰金之貨幣單位為新
    臺幣。94年1月7日刑法修正時，刑法分則編未修正之條文定
    有罰金刑者，自94年1月7日刑法修正施行後，就其所定數額
    提高為30倍。但72年6 月26日至94年1月7日新增或修正之條
    文，就其所定數額提高為3 倍」，經比較結果關於法定刑最
    高罰金部分，修正前後規定並無不同（新法以新臺幣為貨幣
    單位，修正施行後，就其所定數額提高為30倍，實際與行為
    時法罰金刑相同）。又修正前刑法第33 條第5款原規定：「
    罰金：1元以上」，依罰金罰鍰提高標準條例第1條前段規定
    提高10倍，及現行法規所定貨幣單位折算新台幣條例第2 條
    換算為新台幣結果，為30元以上，而修正後則規定：「罰金
    ：新臺幣1 千元以上，以百元計算之」，已將科處罰金之最
    低額提高至新臺幣1 千元以上，就法定刑最低罰金部分應以
    修正前之規定對於被告較為有利，故依修正後刑法第2條第1
    項前段規定，應適用修正前刑法第33條第5 款之規定。綜上
    全部罪刑有關之情形而為比較之結果，自應依修正後刑法第
    2條第1項前段之規定，適用被告行為時之舊法，對其最為有
    利。
二、核被告乙○○所為，係犯行為時刑法第335條第1項之侵占罪
    。
肆、撤銷改判之理由及科刑：
一、原審認被告事證明確予以論罪科刑，固非無見，惟按「除簡
    式審判程序、簡易程序及第376條第1款、第2款所列之罪之
    案件外，第一審應行合議審判。」刑事訴訟法第284條之1定
    有明文，查本件被告乙○○所涉犯乃刑法第335條第1項侵占
    罪，非屬刑事訴訟法第376條第1款、第2款所列之罪，且檢
    察官於96年5月14日以95年度偵字第4077號提起公訴時，被
    告始終否認犯行，亦無合於簡式審判程序之情形，是原審誤
    以合於刑事訴訟法第284條之1之規定，以獨任法官進行審判
    程序，自有法院組織不合法之判決當然違背法令之情，被告
    上訴否認犯罪雖無理由，然檢察官據此指摘原判決之不當，
    為有理由，本院自應將原判決予以撤銷改判。
二、爰審酌被告犯罪所得150 萬元所得非少，致告訴人所受損害
    甚鉅，犯後近三年迄今尚未與告訴人達成和解，犯後猶無悔
    意，飾詞狡辯，兼衡其素行、品行、生活狀況、智識程度、
    犯罪後態度等一切情狀，量處如主文第二項所示之刑，以示
    懲儆。又中華民國九十六年罪犯減刑條例已於96年7 月16日
    施行，被告上揭侵占犯行，犯罪時間係在96年4 月24日之前
    ，所犯為刑法第335條第1項之罪，合於中華民國九十六年罪
    犯減刑條例第2條第1項第3 款規定之減刑要件，並非同條例
    第3 條所列不予減刑之情形，爰減其宣告刑二分之一，即減
    為有期徒刑五月。又刑法就易科罰金之折算標準部分，由修
    正前刑法第41條第1項前段規定（得以銀元1元以上3 元以下
    折算1日），並依修正前罰金罰緩提高標準條例第2條規定提
    高100 倍為銀元100元以上300元以下（即新台幣300 元以上
    900元以下）折算1 日，修正後刑法第41條第1項前段則修正
    為得以新台幣1000元、2000元或3000元折算1 日（裁判時罰
    金罰鍰提高標準條例第2 條並已刪除），經比較結果，以修
    正前之規定較有利於被告，依刑法第2條第1項前段規定，應
    依修正前刑法第41條第1 項前段規定，修正前罰金罰鍰提高
    標準條例第2條、中華民國九十六年罪犯減刑條例第9條，諭
    知易科罰金之折算標準。
伍、本件被告經本院合法傳喚（於97年4月2日下午3 時，於本院
    當庭送達開庭傳票，有送達證書一紙在卷可參），無正當理
    由不到庭，爰不待其陳述，逕行判決。
據上論斷，應依刑事訴訟法第369條第1項前段、第371條、第364
條、第299第1項前段，修正後刑法第2條第1項前段、行為時刑法
第335條第1項，修正前刑法第41條第1項前段，刑法施行法第1條
之1第1項、第2項前段，修正前罰金罰鍰提高標準條例第2條，現
行法規所定貨幣單位折算新臺幣條例第2 條，中華民國96年罪犯
減刑條例第2條第1項第3款、第7條、第9條，判決如主文。
本案經檢察官丁樹蘭到庭執行職務。
中    華    民    國    97    年    5     月    23    日
                  刑事第十五庭審判長法  官  吳昭瑩
                                    法  官  李正紀
                                    法  官  李釱任
以上正本證明與原本無異。
不得上訴。
                                    書記官  洪秋帆
中    華    民    國    97    年    5     月    26    日
附錄：本案論罪科刑法條全文
刑法第335條第1項
意圖為自己或第三人不法之所有，而侵占自己持有他人之物者，
處5 年以下有期徒刑、拘役或科或併科1 千元以下罰金。


司法院資訊處製作；財團法人民間司法改革基金會備份。
